【裁判字號】    97,簡上,390
【裁判日期】    970530
【裁判案由】    竊盜
【裁判全文】
臺灣高雄地方法院刑事判決             97年度簡上字第390號
上  訴  人
即  被  告  甲○○
                    （現於臺灣高雄監獄執行中）
上列被告因竊盜案件，不服本院高雄簡易庭於97年3 月7 日所為
96年度簡字第7861號刑事簡易判決（聲請簡易判決處刑案號：96
年度偵字第33946 號），提起上訴，本院管轄第二審之合議庭，
判決如下：
    主文
上訴駁回。
    事實及理由
一、本案經本院審理結果，認原審判決認事用法及量刑均無不當
    ，應予維持，並引用原審判決書（含聲請簡易判決處刑書）
    記載之事實、證據及理由（如附件）。
二、訊據上訴人即被告甲○○固坦承未經丙○○同意，自行將丙
    ○○所有置於高雄縣鳳山市○○街170 之2 號住處之電動門
    1 片移出之事實，惟矢口否認有何竊盜犯行，辯稱：伊係因
    台糖公司於96年間要求收回土地，卻無法聯絡到告訴人丙○
    ○，而自行將高雄縣鳳山市○○街170 之2 號丙○○住處之
    電動門1 片移出置於路邊，嗣其工作後回來後鐵門就已不見
    ，隔天不知是何人將錢放在伊的桌上，伊要將錢交給告訴人
    ，告訴人不願意收，告訴人因與伊有租金糾紛，所以才對伊
    提出告訴，伊無竊盜故意，請求為無罪判決云云。
三、經查：
  (一)置於高雄縣鳳山市○○街170 之2 號之電動門1 片，為告訴
    人丙○○所有，而被告李福德於96年5 、6 月間，未經所有
    人即告訴人丙○○之同意，擅自處分告訴人所有之電動門1
    片，並取得處分款項等事實，業據被告於偵查及本院審理中
    供承在卷（見偵卷第24、38頁，本院卷第20、32頁）。而關
    於告訴人所有之上開鐵門，係於96年5 、6 月間失竊之事實
    ，復與證人邱啟明於偵查中證稱：鳳山市○○街170 之2 號
    所在的那塊地是我們台糖公司所有，預計97年時要收回。在
    今（96）年5 、6 月間，伊曾經前往該處貼公告，昭示我們
    要收回且要將土地圍起來，土地上看是何人的東西請他們拿
    走，伊當初去貼公告時還有看到170 之2 號的鐵門，一星期
    後再去看就不見了等語（見偵查卷第37頁）之情節大致相符
    ，故上開事實，足堪認定。
  (二)被告雖辯稱其係因台糖公司於96年間要求收回土地，卻無法
    聯絡到丙○○，而自行將丙○○住處之電動門1 片移出置於
    路邊，嗣其工作回來後鐵門就已不見，隔天有人放錢在其桌
    上，嗣其欲將電動門所得款項歸還丙○○，但丙○○不願接
    受，其無竊盜故意云云。惟查，被告前於92年至96年間台糖
    公司通知收回土地時為止，有向告訴人承租高雄縣鳳山市○
    ○街170 之2 號住處之事實，業據被告於聲明上訴狀中載明
    及於本院審理中供述在卷，既被告與告訴人為出租人與承租
    人關係，為接洽承租事宜及繳交租金，被告勢必有與告訴人
    聯絡之管道，而不致有無法聯絡告訴人之情形，故被告辯稱
    其無法聯絡告訴人，已有違常情而不足採信。而被告明知上
    開電動門一片為告訴人所有，自應向告訴人告知台糖公司欲
    收回土地一事，而徵詢告訴人處理之方式，或由告訴人自行
    處理，竟未徵得丙○○同意或授權，即自行處分上開電動門
    ，且因此獲得出售款項，又苟被告有意將出售款項歸還，理
    應主動聯絡丙○○其已出售電動門，並約定還款之時間、地
    點，然被告卻無留下任何隻字片語，而是經告訴人自行查訪
    始知電動門遭竊一事，顯見被告有掩飾其偷竊鐵門一事，足
    認被告取走該電動門，本無將電動門所得款項歸還告訴人之
    意思，主觀上顯具有為自己不法所有之意圖甚明。
  (三)又被告辯稱：其僅將丙○○住處之電動門1 片移出置於路邊
    ，嗣其工作回來後鐵門就已不見，隔天有人放錢在其桌上，
    鐵門並非其拿去賣的云云，惟被告於偵查中已明確供稱：伊
    確實有拿告訴人的門，伊有叫中古盤商來載走。伊知道門是
    告訴人的，但是台糖要將土地收回，找告訴人來處理門，都
    找不到人，於是我就把門拔去賣等語（見偵卷第24、38頁）
    ；於聲明上訴狀亦載明：「在遍尋不著告訴人之情形下，便
    叫不知名古物商載走」等語（見本院卷第4 頁聲明上訴狀倒
    數第3 、4 行），均坦承上開電動門確為其擅自處分出售之
    事實。嗣於本院審理中始改稱：伊將鐵門放在路邊，工作回
    來後鐵門就不見了，鐵門不見的隔天，不知是何人將錢放在
    伊的桌上云云，顯與其先前之供述及聲明上訴狀之陳述先後
    矛盾，且有違經驗法則及論理法則，是被告所辯無非卸責之
    詞，並無可採。
  (四)綜上，被告上開所辯，均與常情有悖，不足採信。從而，本
    件被告竊盜犯行，事證明確，堪以認定，應予依法論科。
四、核被告甲○○所為，係犯刑法第320 條第1 項之竊盜罪。被
    告利用不知情之中古盤商，拿取電動門，以遂刑期竊盜犯行
    ，為間接正犯。本件被告上訴意旨雖以其無竊盜故意云云，
    惟上訴顯無理由，已如前述。是原審以本件事證明確，並審
    酌被告之犯罪情節，依刑事訴訟法第449 條第1 項前段、第
    3 項、第454 條第2 項、刑法第320 條第1 項、第41條第1
    項前段，刑法施行法第1 條之1 ，量處被告拘役50日，並諭
    知易科罰金之折算標準，本院認原判決認事用法，核無違誤
    ，被告犯罪後矢口否認犯行，態度欠佳，且迄今亦未與丙○
    ○和解，原審量處拘役50日，並無恣意違法之處，且量刑尚
    稱妥適，被告上訴意旨指摘原審判決認定事實不當，請求撤
    銷改判，為無理由，應予駁回。
五、據上論斷，應依刑事訴訟法第455 條之1 第1 項、第3 項、
    第368 條、第373 條，判決如主文。
本案經檢察官乙○○到庭執行職務。
中    華    民    國    97    年    5     月    30    日
                    刑事第二庭  審判長法  官  簡志瑩
                                      法  官  呂明燕
                                      法  官  曾子珍
以上正本證明與原本無異。
不得上訴。
中    華    民    國    97    年    5     月    30    日
                                      書記官  王翌翔
附錄本案論罪科刑法條
刑法第320條第1 項
意圖為自己或第三人不法之所有，而竊取他人之動產者，為竊盜
罪，處 5年以下有期徒刑、拘役或 5 百元以下罰金。
附件：原審判決書及檢察官聲請簡易判決處刑書


司法院資訊處製作；財團法人民間司法改革基金會備份。
